【裁判字號】    97,重抗,1
【裁判日期】    970610
【裁判案由】    租佃爭議
【裁判全文】
臺灣高等法院臺南分院民事裁定  97年度重抗字第1號
再 抗告 人  乙○○
            甲○○
            丙○○○
            丁○○
上四人共同
代  理  人  林瑞成    律師
相  對  人  戊○○
                        號
上列再抗告人因與相對人間租佃爭議事件，對於中華民國97年5
月8日本院所為97年度重抗字第1號裁定，提起再抗告，茲裁定如
下：
    主  文
再抗告駁回。
再抗告程序費用由再抗告人負擔。
    理  由
一、按抗告法院之裁定除以抗告不合法而駁回者外，對於抗告法
    院之裁定再為抗告，僅得以其適用法規顯有錯誤為理由，並
    經原法院之許可者為限。前項許可，以原裁定所涉及之法律
    見解具有原則上之重要性者為限。原裁定法院認為不應許可
    者，應以裁定駁回其抗告。民事訴訟法第486條第2項、第4
    項、第5項，及同法第486條第6項準用第436條之3第3項後段
    分別定有明文。又所謂適用法規顯有錯誤，係指確定裁判違
    背法規或現存判例解釋者，或抗告法院所為之裁定，就其取
    捨證據所確定之事實適用法規顯有錯誤而言。至抗告法院認
    定事實錯誤，或就當事人提出之事實或證據疏於調查或漏未
    斟酌，僅生調查證據是否妥適或裁定不備理由之問題，均與
    適用法規顯有錯誤有間（最高法院80年臺上字第1326號、71
    年台再字第210、63年臺上字第880號判例參照）。再所謂原
    則上之重要性，係指該再抗告事件所涉及之法律問題，意義
    重大而有加以闡釋之必要者而言。
二、經查，本件再抗告人不服臺灣臺南地方法院97年度訴字第13
    3號裁定，提起抗告，經本院認抗告無理由以97年5月8日97
    年度重抗字第1號駁回在案，本件抗告人對本院裁定提起再
    抗告，惟觀諸再抗告人所提再抗告狀內容略以: 系爭土地係
    耕地租用，再抗告人依耕地三七五減租條例第26條規定，提
    出調解、調處，因故未能成立調解、調處，由台南縣政府調
    解處，再移送第一審法院處理，再抗告人所依循之程序亦為
    耕地三七五減租條例之規定，依同條例第26條規定自應免繳
    訴訟費用，原裁定依土地法第106條第1項規定認系爭土地非
    農地，不適用耕地三七五減租條例之規定，原裁定適用法規
    顯有錯誤。又再抗告人主張有法定理由收回系爭租賃物，即
    屬因租賃權涉訟之事件，依民事訴訟法第77條之9規定，於
    未定租賃期間者，應依二期租金之總額計算訴訟標的價額，
    惟原裁定認應依系爭土地之價額計算訴訟標的價額，其適用
    法規亦屬錯誤等語，與原抗告內容完全相同，並未表示本院
    裁定所涉及之法律見解有何原則上重要性而有重加闡釋必要
    ，則依前開說明，本件再抗告於法未合，應予駁回。
三、據上論結，本件再抗告為不合法，依民事訴訟法第486條第6
    項、第436條之3第3項後段、第95條、第78條、第85條第1項
    前段，裁定如主文。
中    華    民    國    97    年    6    月    10     日
                  民事第四庭    審判長法  官  王惠一
                                      法  官  林永茂
                                      法  官  王浦傑
上為正本係照原本作成。
如對本裁定抗告，須於本裁定送達後10日內向本院提出抗告狀（
須附繕本），並應繳納抗告費新台幣1千元。
中    華    民    國    97    年    6    月    11     日
                                      書記官  廖英琇


司法院資訊處製作；財團法人民間司法改革基金會備份。
